# 内部外币往来，在合并报表抵消过程为什么抵不干净？

提问人：vikron 时间：2021-09-26 08:05:05
内部外币贷款往来，通常有如下三种情形：
1.母公司本位币贷款给子公司，对于母公司是本币资产，子公司是外币负债；
2.母公司外币贷款给子公司，对于母公司是外币资产，子公司也是外币负债；
3.母公司外币贷款给子公司，对于母公司是外币资产，子公司是本币负债。
对于 1 和 3 来说，子公司或母公司的外币汇兑损益，在合并时由于没有相应可抵消科目，若将贷款视为母公司对子公司的净投资，则外币汇兑损益可以转入外币报表折算差额。
对于 2 来说，双方都会存在外币汇兑损益，在抵消时则有可能可以抵干净。
现在问题来了，内部交易如果是本币，则可以完全抵消干净。那内部交易是外币，为什么就抵消不干净呢？抵不干净在合并报表科目上留下来的部分的实质是什么啊？

回答人：chenyiwei
在编制合并报表时，内部往来的余额总可以（也应当）抵销干净，但双方各自的“财务费用——汇兑损益”和“其他综合收益——外币折算差额”很可能抵不干净。这个结果是正常的，反映的是同一集团内不同成员企业因其所处经济环境不同而选择不同货币作为本位币的影响。因为每个成员企业都是从自身的本位币出发界定“本币”和“外币”，因而同一笔折算差额，在A可能是汇兑损益，而B是其他综合收益。这个视角在合并报表层面不会变化。